臺灣板橋地方法院刑事判決　　　　　　　94年度易字第934 號
　　公　訴　人　臺灣板橋地方法院檢察署檢察官
　　被　　　告　甲○○
上列被告因違反毒品危害防制條例案件，經檢察官提起公訴（94
年度毒偵字第2655號）暨移送併案審理（94年度核退毒偵字第13
52號），本院判決如下：
    主  文
甲○○連續施用第二級毒品，處有期徒刑肆月，如易科罰金，以
參佰元折算壹日。扣案之安非他命參包（合計淨重零點肆公克）
沒收並銷燬之；安非他命吸食器壹組、殘渣袋壹只均沒收。
    事  實
一、甲○○曾因施用毒品案件，經本院於民國九十二年十一月十
    八日以九十二年毒聲字第三五八八號裁定送觀察、勒戒結果
    ，認無繼續施用毒品傾向，九十二年十二月二十四日觀察勒
    戒執行完畢釋放，並於同日由臺灣板橋地方法院檢察署檢察
    官以九十二年度核退偵字第四一號為不起訴處分確定。詎甲
    ○○猶不知悔悟，仍自前述觀察勒戒執行完畢釋放後五年內
    之九十三年底某日起迄至九十四年五月三日晚間九時許為止
    ，基於施用第二級毒品安非他命之概括犯意，分別在臺北縣
    土城市○○路○段三一三巷一弄一號、青雲路五二一巷六號
    四樓等處所，以將安非他命置於吸食器之玻璃球內點火燒烤
    吸食方式，連續施用第二級毒品安非他命多次，嗣分別於：
    (一)、九十四年二月十七日凌晨三時十分許，在臺北縣土城市
        ○○路○段一四九巷十六號五樓之一處所為警查獲，嗣
        經甲○○自願為警採集其尿液檢體送驗結果，呈現安非
        他命類陽性反應。
    (二)、九十四年五月四日上午十一時十分許，在臺北縣土城市
        ○○路○段三一三巷一弄一號處所為警查獲，並扣得安
        非他命三包（合計淨重○．四公克）、安非他命吸食器
        一組暨殘渣袋一只等物，而甲○○同意為警採尿送請檢
        驗結果，呈現安非他命類陽性反應，因而查悉前情。
二、案由臺北市政府警察局中山分局、臺北縣政府警察局土城分
    局移請臺灣板橋地方法院檢察署檢察官偵查起訴暨移送併案
    審理。
    理  由
壹、程序方面
一、關於證據能力之說明：
    (一)、查被告甲○○之警詢、偵查筆錄，為該管司法警察、檢
        察官本於刑事訴訟法規定之偵查犯罪職權，於偵查中所
        為調查、訊問而製作之紀錄文書，且被告於警詢、偵查
        時之供述，遍查全卷，並無何證據足認其有受強暴、脅
        迫、恐嚇、詐欺甚且疲勞訊問等不正方法，致違反本意
        而取供之情事，是被告之警詢、偵查筆錄，任意性並無
        重大疵議可言，因此，具證據能力。
    (二)、按被告以外之人於審判外之言詞或書面陳述，除法律有
        規定者外，不得作為證據，刑事訴訟法第一百五十九條
        第一項固明文規定，然而，同法第一百五十九條之四第
        一、二款亦明定：「除前三條之情形外，下列文書亦得
        為證據：一除顯有不可信之情況外，公務員職務上製作
        之紀錄文書、證明文書。二除顯有不可信之情況外，從
        事業務之人於業務上或通常業務過程所須製作之紀錄文
        書、證明文書。」，而所謂『不可信』之情況，則指法
        院應審酌被告以外之人於陳述時，其所處外在環境、情
        狀，如：其陳述時之心理狀況、有無受到外力干擾等，
        以為判斷之依據。經查：本案卷附之臺灣檢驗科技股份
        有限公司九十四年三月十六日、同年五月三十日濫用藥
        物尿液檢驗報告，均係該從事科學檢驗業務之人於業務
        上所製作之紀錄文書；又原查獲機關臺北市政府警察局
        中山分局之查獲毒品初步鑑驗報告單，係由該管警察機
        關職務上製作，並經被告親自閱覽簽名核實。再者，前
        揭各該文書，據依全卷所附資料，並無何顯不可信之特
        別情況存在，是上述濫用藥物尿液檢驗報告暨初步鑑驗
        報告單等文書，依刑事訴訟法第一百五十九條之四第一
        、二款規定，亦得為證據。
二、又本件九十四年核退毒偵字第一三五二號移送併案審理部分
    ，經查：移送併案所指被告施用第二級毒品安非他命之事實
    ，核與本案原起訴部分，二者間具有連續犯之裁判一罪關係
    ，是檢察官移送併案審理部分，為原起訴效力所及，本院因
    得併予審理，合先敘明。
貳、認定被告犯罪所憑證據暨心證理由：
一、被告甲○○於警詢、偵查中，以及本院審理訊問時，對於有
    前揭連續施用第二級毒品安非他命之事實，均供承明確在卷
    ，而被告先後二次自願同意為警採集其尿液檢體，送請檢驗
    結果，均呈現安非他命類陽性反應，有臺灣檢驗科技股份有
    限公司九十四年三月十六日、同年五月三十日濫用藥物尿液
    檢驗報告附卷足稽。又扣案疑似安非他命之結晶物三包，經
    該管警察機關查獲後初步鑑驗結果，係屬毒品危害防制條例
    第二條第二項第二款規定之第二級毒品安非他命，無訛，有
    臺北市政府警察局中山分局九十四年五月四日毒品初步鑑驗
    報告單在卷可憑；復有安非他命吸食器一組、殘渣袋一只等
    物扣案足佐，足認被告所為上開不利於己的供述，核與事實
    相符，已堪為採信。另被告前因施用毒品案件，經觀察、勒
    戒結果，認無繼續施用毒品之傾向，而由臺灣板橋地方法院
    檢察署檢察官為不起訴處分確定，有本院九十四年十月二十
    日列印之臺灣高等法院被告前案紀錄表附卷足明。是綜上所
    述，本案事證已經積極明確，被告連續施用第二級毒品安非
    他命之犯行，至堪認定。
二、按安非他命為毒品危害防制條例第二條第二項第二款規定之
    第二級毒品，核被告甲○○所為，係犯毒品危害防制條例第
    十條第二項之施用第二級毒品罪；其於施用前持有安非他命
    之低度行為，均為其各次施用之高度行為所吸收，不另論罪
    。又被告先後多次施用第二級毒品安非他命犯行，時間緊接
    ，手段方式無異，所犯均係犯罪構成要件相同之罪名，顯係
    基於一貫的概括犯意反覆實施，為連續犯，應依刑法第五十
    六條規定論以一罪，加重其刑。爰審酌被告之前科素行，其
    因施用毒品案件，經送觀察、勒戒結果，認無繼續施用毒品
    傾向，而為不起訴處分確定，詎仍不知惕勵，復為本件連續
    施用第二級毒品犯行，顯見被告斷絕毒癮意志不堅，惟施用
    毒品，對他人法益尚不生直接之危害，兼衡酌其犯罪動機、
    目的、手段方式，施用期間及戕害自我身心程度，犯罪後態
    度暨綜合偵審程序中一切情狀等，酌情量處如主文所示之刑
    ，並諭知易科罰金之折算標準。
三、扣案之安非他命三包（合計淨重○．四公克），為查獲之第
    二級毒品，應依毒品危害防制條例第十八條第一項前段規定
    ，不問屬於犯人與否，均宣告沒收並銷燬之；至安非他命吸
    食器一組、殘渣袋一只，均為被告所有，業據被告陳述明白
    在卷，且均係供其犯本件施用第二級毒品罪所用之物，應依
    刑法第三十八條第一項第二款規定宣告沒收之。
據上論斷，應依刑事訴訟法第二百九十九條第一項前段，毒品危
害防制條例第十條第二項、第十八條第一項前段、第二十三條第
二項，刑法第十一條前段、第五十六條、第四十一條第一項前段
、第三十八條第一項第二款，罰金罰鍰提高標準條例第二條，判
決如主文。
本案經檢察官陳鴻濤到庭執行職務。
中　　華　　民　　國　　94　　年　　11　　月　　17　　日
                      刑事第七庭審判長法　官    胡堅勤
                      　　　　　　　　法　官    李君豪
                      　　　　　　　　法　官    王瑜玲
上列正本證明與原本無異。
如不服本判決，應自判決送達後起十日內，向本院提出上訴狀（
應附繕本），上訴於臺灣高等法院。
                                      書記官    吳詩琳
中　　華　　民　　國　　94　　年　　11　　月　　17　　日
附錄本案論罪科刑法條全文：
毒品危害防制條例第十條
施用第一級毒品者，處六月以上五年以下有期徒刑。
施用第二級毒品者，處三年以下有期徒刑。
